【裁判字號】    95,易,112
【裁判日期】    950630
【裁判案由】    違反商標法
【裁判全文】
臺灣花蓮地方法院刑事判決               95年度易字第112號
公  訴  人  臺灣花蓮地方法院檢察署檢察官
被      告  甲○○
            乙○○
上列被告因違反商標法案件，經檢察官提起公訴（94年度偵字
第1399號），由本院合議庭裁定改依簡式審判程序審理，並判決
如下：
    主  文
甲○○、乙○○共同連續明知為未得商標權人同意，於同一商品
，使用相同之註冊商標之商品而販賣，各處有期徒刑捌月。均緩
刑肆年。
扣案如附表所示（其中盛康、華泰包裝之米酒除外）之仿冒菸酒
均沒收。
    事  實
一、甲○○係位於花蓮縣花蓮市○○路○段472巷12號1樓「元好
    商行」負責人，並在花蓮市國福41之3號設立儲放菸、酒之
    倉庫，而乙○○則係該商行之業務員，其2人明知「長壽及
    圖（LONG LIFE）」、「長壽及圖」、「LONGLIFE」、「長
    壽Gentle及圖」、「Gentle及圖」、「米酒及圖」等商標或
    圖樣，係台灣菸酒股份有限公司（下簡稱台灣菸酒公司）；
    「DAVIDDOFF」商標圖樣係瑞士商大衛朵夫公司；「峰（ME-
    NE）」、「MILD SEVEN及圖」等商標或圖樣，係日商香煙產
    業股份有限公司（簡稱日商香煙公司）；「金門高梁酒KINM
    ENKAOLIANGLIQUOR」、「KIN-MEN KAO LIANG LIQUOR」、「
     金門」、「KIN-MEN」、「KKL」、「金門酒廠及圖（二）
    」、「雙龍設計圖」、「金門及雙龍圖」、「金38門」、「
    金門38度」等商標或圖樣，則係金門酒廠實業股份有限公司
   （下簡稱金門酒廠公司），分別向經濟部智慧財產局申請為
    商標註冊登記，指定使用於商標法施行細則第49條第33類、
    第44類之香煙、酒類等商品上，且在專用期間內，均為他人
    享有商標專用權之商標圖樣，未經商標專用權人之同意或授
    權，不得於同一商品或類似商品，使用相同或近似之商標圖
    樣，竟基於共同販賣仿冒商品之概括犯意聯絡，於民國91年
    10 月15日，由乙○○出面向年籍身分不詳之黃姓成年男子
    買入仿冒上開商標之菸酒一批後，乃先囤置於上開甲○○之
    倉庫內，並隨即於同日及同年11月初某日，連續2次由乙○
    ○載運至花蓮地區不特定之檳榔攤加以兜售，嗣於91年11月
    12 日為海岸巡防署海岸巡防總局東部地區巡防局花蓮機動
    查緝隊會同花蓮縣政府菸酒聯合查緝人員、花蓮縣警察局刑
    警隊，持搜索票至上開倉庫內搜獲並扣得如附表所示（其中
    盛康、華泰包裝之米酒除外）之大批仿冒菸酒等物，始循線
    查悉上情。
二、案經海岸巡防署海岸巡防總局東部地區巡防局移送臺灣花蓮
    地方法院檢察署檢察官偵查起訴。
    理  由
一、上開犯罪事實，業經被告甲○○、乙○○於本院審理中均坦
    承不諱，除互核大致相符之外，並有查獲如附表所示（其中
    盛康、華泰包裝之米酒除外）仿冒菸酒一批扣案，以及卷附
    查獲現場照片可資佐證，且上開扣案之菸酒一批，係屬於未
    經商標專用權人同意或授權而製造之仿冒品一情，亦有臺灣
    菸酒公司臺北菸廠91年11月21日臺菸品字第5155號函、臺灣
    菸酒公司豐原菸廠91年11月20日91豐菸品字第4782號函、商
    真股份有限公司91年11月29日91年營字第283號函、傑太日
    煙國際股份有限公司91年11月22日JＺ00000000003號函、台
    灣菸酒公司花蓮酒廠91年12月5日91年花酒政字第3384號函
    、台灣菸酒公司花蓮酒廠91年11月12日試驗報告書、台灣菸
    酒公司宜蘭酒廠91年11月15日試驗報告書及金門酒廠公司91
    年11月22日B200211-KH-012號送驗酒檢驗報告書各1份在卷
    可稽；此外，扣案之仿冒菸酒所使用之商標，分別係台灣菸
    酒公司、瑞士商大衛朵夫公司、日商香煙公司及金門酒廠公
    司享有商標專用權之事實，復有台灣菸酒公司取得「米酒及
    圖」等商標之商標註冊證、瑞士商大衛朵夫公司取得「DAVI
    DDOFF」商標之商標註冊證、日商香煙公司取得「峰（ME-NE
    ）」、「MIL D SEVEN及圖」商標之商標註冊證以及金門酒
    廠公司取得「金門高梁酒KINMENKAOL IANG LIQUOR」等商標
    之商標註冊證各1張在卷可資參照，足認被告2人之自白要與
    事實相符，是本件事證明確，被告2人之上開犯行堪以認定
    ，應依法論科。
二、按商標法於被告行為後，業經總統於92年5月28日修正公布
    ，並自公布日起6個月後施行，而修正前之商標法就明知為
    意圖欺騙他人於同一商品使用相同於他人註冊商標之圖樣之
    商品而販賣之行為，原規定於該法第63條，其法定刑為「1
    年以下有期徒刑、拘役或科或併科新臺幣5萬元以下罰金」
    ，惟修正後之商標法則將該犯罪行為之處罰移置於第82條，
    其法定刑同為「1年以下有期徒刑、拘役或科或併科新臺幣5
    萬元以下罰金」，經比較新舊法之法定刑並無變更，依刑法
    第2條第1項前段之規定，自應適用現行即修正後商標法第82
    條之規定處斷。是核被告被告甲○○、乙○○所為，均係犯
    商標法第82條之販賣仿冒商標商品罪。其2人就上開犯行，
    有犯意聯絡及行為分擔，為共同正犯。被告2人先後2次販賣
    仿冒商標商品之犯行，時間緊接，手法相當，且所犯均屬構
    成要件相同之罪，顯係出於概括犯意反覆為之，為連續犯，
    應各依刑法第56條之規定以1罪論，並均加重其刑。爰審酌
    被告甲○○前未受任何罪刑之宣告；被告乙○○則未曾受有
    期徒刑以上刑之宣告，其2人素行非差，僅為圖個人私利，
    即販賣侵害他人商標之仿冒菸酒，復參酌本案查扣之仿冒菸
    酒為數不少，惟其2人販賣仿冒菸酒之時間不長，對於商標
    專用權人所造之實際損害尚屬有限，以及被告2人已坦承犯
    行，犯後態度良好等一切情狀，各量處如主文所示之刑，以
    示懲儆。末查，被告2人均未曾受有期徒刑以上刑之宣告，
    有臺灣高等法院被告前案紀錄表各1份在卷可稽，其等因一
    時失慮，致罹刑章，犯後已深表悔意，本院認經此偵審程序
    之教訓及罪刑之宣告，當知警惕，而無再犯之虞，因認對被
    告2人所宣告之刑以暫不執行為適當，爰併宣告緩刑4年，以
    勵自新。至扣案如附表所示（其中盛康、華泰包裝之米酒除
    外）之菸酒，係被告2人所販賣仿冒他人註冊商標之商品，
    不問屬於犯人與否，應依商標法第83條規定宣告沒收。
三、末按「除被告所犯為死刑、無期徒刑、最輕本刑為3年以上
    有期徒刑之罪或高等法院管轄第1審案件者外，於前條第1項
    程序進行中，被告先就被訴事實為有罪之陳述時，審判長得
    告知被告簡式審判程序之旨，並聽取當事人、代理人、辯護
    人及輔佐人之意見後，裁定進行簡式審判程序。」刑事訴訟
    法第273條之1定有明文。查本件被告2人所犯上開商標法第
    82條之罪，其法定刑並非最輕本刑為3年以上有期徒刑之罪
    ，且被告2人於本院95年6月19日準備程序進行中，復就被訴
    之事實為有罪之陳述，經告知被告簡式審判程序之旨，被告
    及公訴人對於本件改依簡式審判程序審理亦均表示同意，是
    本院即依前揭刑事訴訟法規定，裁定本件進行簡式審判程序
    ，附此敘明。
據上論斷，應依刑事訴訟法第273條之1第1項、第299條第1項前
段，商標法第82條、第83條，刑法第11條前段、第2條第1項、第
28條、第56條、第74條第1款，判決如主文。
本案經檢察官李殷財到庭執行職務。
中    華    民    國    95    年  6    月    30    日
                          台灣花蓮地方法院刑事第三庭
                                      法  官  楊仲農
上列正本證明與原本無異。
如對本判決不服，應於送達後10日內，向本院提出上訴狀（應抄
附繕本）
                                      書記官
中    華    民    國   95     年    7    月   3     日
附錄所犯法條全文：
商標法第82條：
明知為前條商品而販賣、意圖販賣而陳列、輸出或輸入者，處一
年以下有期徒刑、拘役或科或併科新臺幣五萬元以下罰金。
附  表
編號             商品名稱             數  量
一           長壽尊爵圓角包淡菸       100條
二           長壽尊爵硬盒低淡菸        43條
三           長壽硬盒淡菸              34條
四           紅色DAVIDDOFF菸           25條
五           峰（ME-NE）菸             42條
六           黑色DAVIDDOFF菸          198條
七           白色包裝長壽淡菸         323條及7包
八           黃色包裝長壽菸           311條
九           米酒（保特瓶裝）        1850瓶
十           米酒（玻璃瓶裝）         111瓶
十一         特級高梁酒58度（600ml）   28瓶
十二         特級高梁酒38度（600ml）   26瓶
十三         特級高梁酒58度（300ml）  249瓶
十四         特級高梁酒58度（750ml）   15瓶
十五         米酒（保特瓶裝）        6552瓶
十六         米酒（玻璃瓶裝）         816瓶


司法院資訊處製作；財團法人民間司法改革基金會備份。
